臺灣高雄地方法院刑事判決　　　　　　　94年度訴字第3112號
公　訴　人　臺灣高雄地方法院檢察署檢察官
被　　　告　甲○○
上列被告因毒品危害防制條例案件，經檢察官提起公訴（94年度
毒偵字第5441號），嗣因被告就被訴事實為有罪之陳述，本院並
聽取當事人之意見後，改依簡式審判程序進行，判決如下：
    主  文
甲○○連續施用第一級毒品，累犯，處有期徒刑拾月。扣案第一
級毒品海洛因壹包（淨重零點零柒公克，空包裝重零點壹玖公克
）沒收銷燬之。
    事  實
一、甲○○前於民國88年間，因施用毒品案，經本院以88年度毒
    聲字第1125號裁定送觀察勒戒，因有繼續施用毒品傾向，再
    經本院以88年度毒聲字第2920號裁定送強制戒治，於90年5
    月6 日強制戒治期滿執行完畢，經臺灣高雄地方法院檢察署
    檢察官於90年5 月28日以90年度戒毒偵字第617 號不起訴處
    分確定。復於92年間，因施用毒品案，經本院以92年度毒聲
    字第3601號裁定送強制戒治，並經臺灣高雄地方法院檢察署
    檢察官以92年度毒偵字第2009號提起公訴，經本院以92年度
    訴字第1719號判處有期徒刑8 月確定，於93年8 月31日縮刑
    期滿執行完畢。詎甲○○仍未戒除毒癮，竟基於施用第一級
    毒品海洛因之概括犯意，於上開強制戒治期滿釋放後之5 年
    內，自94年5 月間某日起至94年6 月7 日某時止，在其位於
    高雄市小港區○○○路44之1 號住處，以將海洛因摻入蒸餾
    水中用針筒注射之方式，每天均施用第一級毒品海洛因1 次
    ，嗣於94年6 月11日下午6 時許，在高雄市○○區○○路18
    0 之1 號前，因騎乘機車左顧右盼，為警攔檢盤查，並扣得
    第一級毒品海洛因1 包（淨重0.07公克，空包裝重0.19公克
    ），且經採集其尿液後送驗而查獲。
二、案經高雄市政府警察局小港分局報告臺灣高雄地方法院檢察
    署檢察官偵查起訴。
    理  由
壹、程序方面：
    按本件被告甲○○所犯係死刑、無期徒刑、最輕本刑為3 年
    以上有期徒刑以外之罪，其於準備程序就前揭被訴事實為有
    罪之陳述，經受命法官告知簡式審判程序之旨，並聽取其與
    公訴人之意見後，本院認無不得或不宜改依簡式審判程序進
    行之處，爰依刑事訴訟法第273 條之1 第1 項、第284 條之
    1 ，裁定本件由受命法官獨任進行簡式審判程序，合先敘明
    。
貳、實體方面：
一、訊據被告甲○○對於上揭犯罪事實坦承不諱，本院復審酌：
  (一)查被告前於民國88年間，因施用毒品案，經本院以88年度毒
    聲字第1125號裁定送觀察勒戒，因有繼續施用毒品傾向，再
    經本院以88年度毒聲字第2920號裁定送強制戒治，於90年5
    月6 日強制戒治期滿執行完畢，經臺灣高雄地方法院檢察署
    檢察官於90年5 月28日以90年度戒毒偵字第617 號不起訴處
    分確定之事實，有本院被告院內索引卡紀錄表、臺灣高等法
    院被告前案紀錄表、臺灣高雄地方法院檢察署刑案資料查註
    紀錄表各1 份在卷可按。是被告於涉本案之前，業曾犯施用
    毒品，並經強制戒治期滿釋放甚明。
  (二)次查，經警將被告於上開時地遭查獲時所採集之尿液送驗結
    果，呈嗎啡陽性反應，此有高雄市立凱旋醫院94年6 月27日
    編號00000000號濫用藥物尿液檢驗報告、嫌疑人尿液代碼與
    姓名對照表各1 紙在卷可稽。又查：
    (1)海洛因施用入人體後水解還原成嗎啡，再循嗎啡之代謝方
      式排出體外，業據行政院衛生署藥物食品檢驗局73藥檢壹
      字第030221號函說明綦詳，且依醫學臨床實驗及根據英國
      藥學會出版Isolation and Indentification of Drugs乙
      書第293 頁載明：海洛因經注射入人體後，在體內迅速水
      解成6Monoacety Imorphine，再緩緩繼續水解成嗎啡，然
      後再循嗎啡之代謝方式排出，同書第431 至432 頁並載有
      ：嗎啡經注射入人體後，約百分之50以上於8 小時內自尿
      中排出，至24小時排出約百分之90，但48小時後仍有微量
      可檢出等語。
    (2)再者，前揭尿液檢驗報告載明係以ＧＣ／ＭＳ（即氣相層
      析質譜儀分析法）方法檢驗，而該方法之原理係檢品經氣
      化後，通過層析管分離純化，再將純化後之成分循序送入
      質譜儀做個別鑑定。因質譜儀所測定之圖譜，在化學上被
      公認具有指紋特性，故可據以完全判定該檢品係為何種化
      合物。職是，台北榮民總醫院即認為「若以氣相層析質譜
      儀（ＧＣ／ＭＳ）作藥物及其代謝產物之定性及定量分析
      ，幾乎不會有偽陽性反應產生」，此經該院83年4 月7日
      以83北總內字第3059號函示明確。
    (3)又於上開時地扣得之海洛因粉末1 包，經送驗結果，係第
      一級毒品海洛因屬實（淨重0.07公克，空包裝重0.19公克
      ），此有法務部調查局調科壹字第220020742 號鑑定通知
      書在卷為佐。
    (4)準此而論，被告之尿液經以氣相層析質譜儀分析法檢驗，
      既係呈嗎啡陽性反應，且扣案物品亦檢驗出海洛因陽性反
      應，顯見被告應有在前揭犯罪時間施用第一級毒品海洛因
      之行為甚明。
  (三)綜上所述，被告前曾犯施用毒品，於強制戒治執行完畢後之
    5 年內，再犯本件施用第一級毒品海洛因，事證應屬明確，
    其犯行應堪認定。
二、查海洛因屬毒品危害防制條例第2 條第2 項第1 款所規定之
    第一級毒品，核被告所為，係犯毒品危害防制條例第10條第
    1 項施用第一級毒品罪。被告持有第一級毒品，復進而施用
    ，其持有毒品之低度行為，應為施用第一級毒品之高度行為
    所吸收，不另論罪。被告自94年5 月間某日起至94年6 月7
    日某時止，先後多次施用第一級毒品之犯行，時間緊接，所
    犯構成要件相同，顯係基於概括犯意為之，為連續犯，依刑
    法第56條規定，以一罪論，並加重其刑。又查被告於92年間
    ，因施用毒品案，經本院以92年度訴字第1719號判處有期徒
    刑8 月確定，於93年8 月31 日 縮刑期滿執行完畢之事實，
    此有本院被告院內索引卡紀錄表、臺灣高等法院被告前案紀
    錄表、臺灣高雄地方法院檢察署刑案資料查註紀錄表各1 份
    在卷可按，其受有期徒刑之執行完畢，5 年以內再犯有期徒
    刑以上之罪，為累犯，應依刑法第47條規定加重其刑，並依
    法遞加重之。本院審酌被告施用毒品，足以戕害其身心，滋
    生其他犯罪，惡化治安，嚴重損及公益，且被告前曾犯施用
    毒品，經強制戒治期滿並起訴判刑確定，竟於短期內再為本
    件施用毒品犯行，顯見其不思悔改，自制力亦顯不佳；惟另
    考量被告於犯後即能坦承犯行，而其施用毒品行為於本質上
    係屬自我戕害行為，反社會性之程度應屬較低等一切情狀，
    酌情量處如主文所示之刑，以資懲儆。又扣案海洛因粉末1
    包（淨重0.07公克，空包裝重0.19公克）屬第一級毒品，爰
    依毒品危害防制條例第18條第1 項前段規定，併予宣告沒收
    銷燬之（其包裝因包覆該毒品，其上顯留有該毒品之殘渣，
    衡情自難與之剝離，當應整體視之為毒品，連同該包裝併予
    宣告沒收銷燬之）。至鑑驗耗用之第一級毒品海洛因既已滅
    失，自毋庸宣告沒收銷燬。
據上論斷，應依刑事訴訟法第273條之1第1項、第284條之1、第
299 條第1 項前段，毒品危害防制條例第10條第1項、第18條第1
項前段，刑法第11條、第56條、第47條，判決如主文。
本案經檢察官乙○○到庭執行職務。
中　　華　　民　　國　　94　　年　　9 　　月　　28　　日
                  刑事第三庭    法　官  郭瓊徽
以上正本證明與原本無異。
如不服本判決，應於收受送達後10日內向本院提出上訴書狀。
中　　華　　民　　國　　94　　年　　9 　　月　　28　　日
 　　　　　　　　　　　　       書記官  陳瓊芳
附錄
毒品危害防制條例第10條第1項
    施用第一級毒品者，處6月以上5年以下有期徒刑。
